【裁判字號】    95,上訴,1650
【裁判日期】    951208
【裁判案由】    違反槍砲彈藥刀械管制條例
【裁判全文】
臺灣高等法院高雄分院刑事判決        95年度上訴字第1650號
上  訴  人
即  被  告  甲○○
選任辯護人  侯永福律師
上列被告因違反槍砲彈藥刀械管制條例案件，不服臺灣屏東地方
法院94年度訴字第1121號中華民國95年6 月30日第一審判決（起
訴案號：臺灣屏東地方法院檢察署95年度偵字第5086號），提起
上訴，本院判決如下：
    主  文
原判決關於未經許可製造可發射子彈具有殺傷力之手槍、未經許
可製造子彈未遂暨定執行刑部分，均撤銷。
甲○○未經許可，製造可發射子彈具有殺傷力之手槍，處有期徒
刑貳年拾月，併科罰金新臺幣拾萬元，罰金如易服勞役，以新台
幣貳仟元折算壹日；附表一編號1 、2 及附表二編號3 至8 所示
之物均沒收。又未經許可，製造子彈未遂，處有期徒刑玖月，併
科罰金新臺幣伍萬元，罰金如易服勞役，以新臺幣貳仟元折算壹
日；附表一編號3 、4 、6 及附表二所示之物均沒收。應執行有
期徒刑參年陸月，併科罰金新臺幣拾肆萬元，罰金如易服勞役，
以新臺幣貳仟元折算壹日；附表一編號1 至4 、6 及附表二所示
之物均沒收。
    事  實
一、甲○○患有中度智能不足合併被害妄想症，屬精神耗弱之人
    ，在被害妄想下，為保護自己之安全，明知未經主管機關許
    可，不得製造、持有槍砲彈藥刀械管制條例管制之違禁物，
    竟未經許可，基於製造可發射子彈具有殺傷力之手槍及子彈
    之犯意，先於民國94年1 月初某日，在高雄市○○區○○路
    夜市某模型店，以總價新臺幣 (下同)10,000 元之代價購買
    仿GLOCK 廠27型半自動玩具手槍1 把（附表一編號1 所示）
    、仿BERETTA 廠84型半自動玩具手槍1 把（附表一編號2所
    示）、玩具金屬彈殼25顆及玩具底火片1 包 (84個)， 再於
    94年2 、3 月間，在其屏東縣新埤鄉○○村○○路46巷30號
    住處，以其所有如附表二編號3 至8所示工具，接續將上開2
    把玩具手槍之槍管內阻鐵磨平，以貫通槍管復進簧之方式，
    將附表一編號1 、2 所示之玩具手槍改造成可發射子彈具有
    殺傷力之手槍2 把（含彈匣)， 並於前揭時地，以其所有如
    附表一編號6 及附表二所示工具及材料，以將25顆玩具子彈
    彈頭磨平，部分子彈內加裝金屬彈丸等方式，接續製造子彈
    共25顆，惟上開改造子彈，或因尚未填裝火藥及底火而未改
    造完成，或改造後但無法擊發，或可擊發但發射動能極低，
    均不具殺傷力而未遂，甲○○曾於不詳時地試射2 顆未果（
    詳如附表一編號3 、4 、5 所示）。
二、嗣於94年10月12日17時許，甲○○因違反動產擔保交易法案
    件，經臺灣屏東地方法院檢察署檢察官發佈通緝，經警緝獲
    移送臺灣屏東地方法院檢察署，法警執行搜身職務時，發覺
    甲○○持有附表一編號1 所示之改造手槍1 把及附表一編號
    3 所示之改造子彈其中2 顆，檢察官遂命員警於同日20時10
    分許帶同甲○○至其前開住處搜索，並扣得甲○○所有其餘
    如附表一 、二所示之物。
    理  由
一、按被告以外之人於審判外之言詞或書面陳述，除法律有規定
    者外，不得作為證據，刑事訴訟法第159 條第1 項定有明文
    。而上開條文所謂「法律另有規定者」，係指同法第159 條
    之1 至第159 條之5 及第206 條等規定（最高法院95年度台
    上字第312 號判決可資參照）。又司法警察等偵查輔助人員
    於案件未移送檢察官偵辦前之調查犯罪階段，依據檢察長之
    概括授權，先行將尿液、血液、毒品、槍砲、彈藥、刀械等
    證物送請檢察機關預先核定之專責鑑定人或鑑定機關（團體
    ）實施鑑定，基於檢察一體原則，該鑑定人或鑑定機關（團
    體）亦應視同受承辦檢察官所選任或囑託而執行鑑定業務，
    其等出具之書面鑑定報告應屬刑事訴訟法第206 條所定之傳
    聞例外，當具有證據能力。查臺灣高等法院檢察署已概括選
    任內政部警政署刑事警察局為槍彈有無殺傷力之鑑定機關，
    指示轄區內各司法警察機關於調查中可將相關案件之證物送
    請該鑑定機關實施鑑定，有臺灣高等法院檢察署92年9 月9
    日檢文允字第0921001203號函在參，自屬檢察官所為之囑託
    機關鑑定。是本案經屏東縣警察局刑警大隊將扣案槍、彈送
    請內政部警政署刑事警察局鑑定，即係由臺灣屏東地方法院
    檢察署承辦檢察官囑託內政部警政署刑事警察局就扣案槍、
    彈實施鑑定，依前揭法律規定及判決意旨，該局依鑑定結果
    而製作之94年11月3 日刑鑑字第0940159761號槍彈鑑定書，
    自得作為證據，先予敘明。
二、上訴人即被告甲○○於上開時地製造可發射子彈具有殺傷力
    之手槍及製造子彈等事實，業據被告甲○○於本院審理時坦
    承不諱，並有下列事證可佐：
  (一)被告於94年間因違反動產擔保交易法案件，經臺灣屏東地方
    法院檢察署檢察官發佈通緝，員警於94年10月12日緝獲被告
    後，將被告移送至臺灣屏東地方法院檢察署，該署法警於同
    日17時許執行搜身職務時，發覺被告持有附表一編號1 所示
    之改造手槍1 把及附表一編號3 所示之改造子彈2 顆，同日
    20時10分許員警再帶同被告至其住處，搜索扣得被告所有其
    餘如附表一、二所示之物等情，有被告之警詢筆錄、搜索同
    意書、臺灣屏東地方法院檢察署檢察官之簽呈、法警之報告
    書及屏東縣警察局通緝案件移送書、搜索筆錄、扣押物品目
    錄表告書、查扣槍砲照片等附卷可稽 (見00000000000 警卷
    、94年度偵字5086卷第20至26頁)， 並有附表一所示之改造
    手槍、子彈、底火及附表二所示之材料、工具等物扣案足憑
    。
  (二)扣案之槍彈，經內政部警政署刑事警察局鑑定結果：
    (1)送鑑克拉克手槍1 枝（槍枝管制編號00000000000 號），
      認係由仿GLOCK 廠27型半自動手槍製造之槍枝換裝土造金
      屬槍管、復進簧改造而成之改造手槍，經檢視，槍身與滑
      套為金屬材質，機械性能良好，可擊發適用子彈，認具殺
      傷力（詳如附表一編號1 所示）。
    (2)送鑑貝瑞塔手槍1 枝（槍枝管制編號0000000000號），認
      係由仿BERETTA 廠84型半自動手槍製造之槍枝換裝土造金
      屬槍管、復進簧桿而成之改造手槍，經檢視，槍身與滑套
      為金屬材質，機械性能良好，可擊發適用子彈，認具殺傷
      力。
    (3)送鑑子彈14顆，其中7 顆，認均係由玩具金屬彈殼加裝
      直徑約6.0MM 金屬彈丸組合而成，經檢視，不具火藥及底
      火，均非為完整之子彈，認均不具殺傷力；1 顆，認係
      由玩具金屬彈殼加裝直徑約8.0MM 金屬彈丸而成之改造子
      彈，經實際試射，雖可擊發，惟其發射動能甚微，認不具
      殺傷力；2 顆，認均係由玩具金屬彈殼加裝直徑約4.5
      MM金屬彈丸而成之改造子彈，經採樣1 顆試實，無法擊發
      ，認不具殺傷力；4 顆，認均係由玩具金屬彈殼加裝直
      徑約6.0MM 金屬彈丸而成之改造子彈，經採樣1 顆試射，
      雖可擊發，惟其發射動能甚微，認不具殺傷力。
    (4)送鑑空包彈9 顆，其中8 顆，認均係玩具金屬彈殼；
      1 顆，認係由玩具金屬彈殼加裝直徑約6.0MM 金屬彈丸組
      合而成，經檢視，不具火藥及底火，均非為完整之子彈，
      認均不具殺傷力。
    (5)送鑑已擊發彈殼2顆，認均係玩具金屬彈殼。
    (6)送鑑底火1包，認均係玩具底火片。
    此有內政部警政署刑事警察局94年11月3 日刑鑑字第094015
    9761號槍彈鑑定書1 份暨照片18幀在卷可按（見94年度偵字
    第5086號卷第40頁至第45頁），被告有改造槍彈之行為，甚
    為明灼。
  (三)辯護人辯以：扣案之改造手槍未經實際試射，難認其具有殺
    傷力云云。惟本件係以「性能檢驗法」實際操作、檢驗槍枝
    之機械結構（槍身、滑套、槍管、撞針、擊錘、扳機等主要
    零件）及機械性能（進彈、上膛、閉鎖、擊發、退殼、拋殼
    等運作性能）是否完整、良好之方法，倘其結構完整且功能
    良好者，則認該槍枝可供擊發適用子彈，而認具有殺傷力，
    此有內政部警政署刑事警察局95年3 月9 日刑鑑字第095001
    2632號函附卷可參（見原審卷第90頁）。再所謂「性能檢驗
    法」係指檢測槍枝之機械結構 (槍身、滑套、槍管、撞針、
    擊錘、扳機等主要零件）及機械性能（進彈、上膛、閉鎖、
    擊發、退殼、拋殼等運作性能）是否完整、良好，鑑定過程
    中，鑑定人員如認槍枝之機械結構與性能有「疑義」者，例
    如發現槍枝具塑膠槍管、槍管（或槍機）閉鎖不良等情形，
    依據內政部警政署刑事警察局所訂標準作業程序，則改以「
    動能測試法」鑑定，由鑑定人員自行製作適用之子彈進行試
    射，以鑑定該槍枝是否足堪擊發具殺傷力之子彈。扣案槍枝
    其機械結構與性能完整、良好，故以性能檢法鑑定。又依日
    本科學警察研究所之研究結果，彈丸單位面積動能達20焦耳
    ／平方公分，則足以穿入人體皮肉層。槍枝具有「殺傷力」
    ，係指其足堪擊發具有殺傷力之子彈，故以性能檢驗法鑑定
    而認具殺傷力之槍枝，係指該槍枝足堪擊發彈丸單位面積20
    焦耳／平方公分以上之子彈。此有內政部警政署刑事警察局
    95年11月6 日刑鑑字第0950150067號函在卷足參 (見本院卷
    第56頁)。 本院參諸內政部警政署刑事警察局係國內專業之
    槍枝鑑定單位，具槍枝鑑定經驗，且本案之鑑定方法及經過
    ，堪稱詳盡，其專業鑑定意見應足採信，扣案之手槍確有殺
    傷力應可認定。又上開鑑定機關認定送鑑改造手槍具殺傷力
    之說明業已專業詳實，並無傳訊鑑定人之必要，辯護人前揭
    辯詞，尚難酌採。
  (四)被告於偵查中雖供稱：2 把手槍改造時間差不多，先改造貝
    瑞塔手槍，再改造克拉克手槍，間隔不到一個月云云 (見偵
    緝字卷第23頁)， 惟其於本院則改稱：2 把手槍是一起改造
    的等語 (見本院卷第82頁)， 被告所供不一，然被告既同時
    購入玩具手槍2 把，並同時決意改造2 把手槍及子彈，應為
    單一犯意，縱使被告改造行為有先後之分，亦應認係基於單
    一犯意所為接續動作，又被告製造子彈25顆之時間亦難以切
    割細分，故此部分應從有利於被告之認定，即認被告係接續
    改造手槍2把及接續改造子彈25顆。
  (五)被告為本件行為時之精神狀態，經原審法院將被告送請財團
    法人臺灣省立高雄仁愛之家附設慈惠醫院鑑定結果認為：被
    告自國中時開始使用安非他命，之後出現聽幻覺及妄想症狀
    ，覺得被人跟蹤、監視，有人要害他，故想拿槍對付，但也
    擔心錯傷別人；被告之智力屬中度智能不足，個性較乏控制
    力，對自己感到不安，買槍及改造槍枝是為了保護自己以免
    被害，並拿槍對付要害他的人，但無法具體描述要害他的人
    為何，可能受被害妄想影響，其買槍及改造槍枝時之精神狀
    態，應達精神耗弱之程度等語，有該院95年4 月24日之精神
    鑑定書卷可按（原審卷第102 頁至107 頁），本院審酌上情
    ，認被告改造手槍及製造子彈行為時，係受其妄想症狀所致
    ，應達於精神耗弱之程度。
  (六)辯護人於原審法院辯稱：被告係於動產擔保交易法通緝到案
    後，在屏東地方法院檢察署時，自行取出所攜帶之仿克拉克
    之改造手槍1 枝及改造子彈2 顆交予法警，被告應符合之自
    首要件云云。惟查，被告係因違反動產擔保交易法案件，經
    臺灣屏東地方法院檢察署發佈通緝，嗣屏東縣警察局緝獲被
    告並移送臺灣屏東地方法院檢察署，經該署法警執行搜身勤
    務時，發覺被告攜帶仿克拉克改造手槍1 把及改造子彈2 顆
    ，該署檢察官乃諭知將被告交由屏東縣警察局刑警大隊帶回
    追查槍彈來源等情，業據被告於原審供稱：「因為法警叫我
    把所有的東西拿出來，我就全部拿出來。」等語在卷（見原
    審卷第131 頁背面），核與臺灣屏東地方法院檢察署承辦檢
    察官之簽呈及法警之職務報告書所載情節相符，有簽呈及報
    告書可佐（見94年度偵字第5086號卷第19頁、第20頁）。故
    被告係法警執行搜索職務，命其交出身上財物時，被告始交
    出手槍1 把及子彈2 顆，被告係居於被動地位交付槍彈，嗣
    經檢察官詢問時，被告始供述製造手槍及子彈犯行，則被告
    並非於其犯罪未被發覺前自首犯行，不符合自首之要件，併
    此敘明。
  (七)綜上所述，被告改造手槍既遂及改造子彈未遂之事證已臻明
    確，犯行洵堪認定。
三、論罪方面：
  (一)核被告將2 把玩具手槍改造成具殺傷力之手槍之行為，係犯
    槍砲彈藥刀械管制條例第8 條第1 項之未經許可製造可發射
    子彈具有殺傷力之手槍罪；又被告以附表一編號6 及附表2
    編號1 至3 所示之工具及材料，將玩具子彈彈頭磨平，復於
    部分子彈內加裝金屬彈丸等行為，已屬著手製造具殺傷力子
    彈之行為，惟其製造之子彈均不具殺傷力，故被告製造子彈
    之行為尚屬未遂階段，核其此部分行為，係犯槍砲彈藥刀械
    管制條例第12條第5 項、第1 項之未經許可製造子彈未遂罪
    。被告製造可發射子彈具有殺傷力之手槍後，復持有改造之
    手槍，其持有之低度行為，應為製造之高度行為所吸收，不
    另論罪。被告先後製造可發射子彈具有殺傷力手槍之行為及
    先後製造子彈之行為，應分別視為基於一個單一犯意之接續
    動作，應合為包括之一行為予以評價，均係接續犯，應分別
    論以未經許可製造可發射子彈具有殺傷力之手槍罪及未經許
    可製造子彈未遂罪一罪。公訴人認被告所犯上開二罪均係連
    續犯，容有未洽。又被告所犯上開二罪間，犯意各別，應予
    分論併罰。
  (二)按行為後法律有變更者，適用行為時之法律。但行為後之法
    律有利於行為人者，適用最有利於行為人之法律，刑法第2
    條第1 項定有明文。本件被告行為後，刑法業於95年2 月2
    日修正公布，並於95年7 月1 日施行，經比較新舊法規定如
    下：
    1.修正前刑法第26條前段規定：「未遂犯之處罰，得按既遂
      犯之刑減輕之。」，修正後則改為刑法第25條第2 項規定
      ：「未遂犯之處罰，以有特別規定者為限，並得按既遂犯
      之刑減輕之。」，本件不論依修正前或修正後之規定，被
      告均得減輕其刑，並無有利或不利之情形，依刑法第2 條
      第1 項前段規定應適用被告行為時之刑法第26條前段規定
      。
    2.修正前刑法第19條第1 項、第2 項規定：「心神喪失人之
      行為，不罰。精神耗弱人之行為，得減輕其刑。」，修正
      後刑法第19條第1 項、第2 項則規定：「行為時因精神障
      礙或其他心智缺陷，致不能辨識其行為違法或欠缺依其辨
      識而行為之能力者，不罰。行為時因前項之原因，致其辨
      識行為違法或依其辨識而行為之能力，顯著減低者，得減
      輕其刑。」，被告不論依修正前或修正後之規定，均得減
      輕其刑，並無有利或不利之情形，依刑法第2 條第1 項前
      段規定應適用被告行為時之刑法第19條第2項規定。
    3.被告於行為時，刑法第42條第2 項前段規定：「易服勞役
      以1 元以上3 元以下折算一日。」又被告行為時之易服勞
      役折算標準，依據修正前罰金罰鍰提高標準條例第2 條前
      段規定，就其原定數額提高為100 倍折算1 日。則本件被
      告行為時之易服勞役折算標準，應以銀元300 元折算1 日
      ，即新台幣900 元折算1 日。惟修正後刑法第42條第3 項
      前段規定：「易服勞役以新台幣一仟元、二仟元或三仟元
      折算一日。」比較修正前後之易服勞役折算標準，以修正
      後之規定，較有利於被告。
    4.被告行為時之修正前刑法第51條第5 款規定：「數罪併罰
      ，分別宣告其罪之刑，依左列各款定其應執行者：五、宣
      告多數有期徒刑者，於各刑中之最長期以上，各刑合併之
      刑期以下，定其刑期。但不得逾二十年。」修正後刑法第
      51條第5 款則規定：「宣告多數有期徒刑者，於各刑中之
      最長期以上，各刑合併之刑期以下，定其刑期。但不得逾
      三十年。」比較結果，修正後刑法並非較有利於被告。
    5.被告於行為時，刑法第65條第2 項規定：「無期徒刑減輕
      者，為7 年以上有期徒刑。」修正後刑法第65條第2 項則
      規定：「無期徒刑減輕者，為20年以下15年以上有期徒刑
      。比較結果，修正後規定並未較有利於被告。
    6.按本次刑法修正之比較新舊法，應就罪刑有關之共犯、未
      遂犯、想像競合犯、牽連犯、連續犯、結合犯，以及累犯
      加重、自首減輕暨其他法定加減原因（如身分加減）與加
      減例等一切情形，綜其全部罪刑之結果而為比較，最高法
      院於95年5 月23日95年度第8 次刑庭會議決議可資參照。
      準此，前開未遂犯、精神耗弱、無期徒刑減輕及定執行刑
      部分，應適用修正前舊法規定，而易服勞役部分則無一體
      適用舊法之必要，自得分別適用有利於被告之修正後新法
      規定。
  (三)被告患有妄想型精神病，係精神耗弱之人，已如前述，則其
    所犯上開二罪均應依修正前刑法第19條第2 項之規定減輕其
    刑。又被告未經許可製造子彈部分，已著手於製造子彈行為
    之實施而未遂，應依修正前刑法第26條前段規定遞減輕其刑
    。
四、被告犯罪事證明確，原審據以論處被告罪刑，固非無見；惟
    查：(一)被告改造子彈25顆，原判決誤認為23顆，尚有未洽。
    (二)被告係接續製造手槍暨遂及接續製造子彈未遂，原判決認
    定被告係連續製造手槍暨遂及連續製造子彈未遂，亦有未合
    。(三)被告所處罰金刑經易服勞役部分，原判決未及比較新舊
    法並適用最有利於被告之新法，核有未當。(四)附表二編號第
    4 至8 號所示之物，係被告所有供製造本案槍彈所用之物，
    業據被告於警詢中供明，原判決未諭知沒收，亦非適當。被
    告上訴意旨指摘原判決論以連續犯不當，為有理由，且原判
    決另有前開可議之處，自應由本院將原判決關於被告未經許
    可製造可發射子彈具有殺傷力之手槍、未經許可製造子彈未
    遂暨定執行刑部分撤銷改判。爰審酌被告未經許可非法製造
    手槍及子彈，嚴重威脅社會治安，影響人民之生命財產安全
    甚鉅，惡性非輕，惟念其未曾持前開手槍及子彈從事不法犯
    罪活動，未造成具體之傷害，又其所改造之子彈尚無殺傷力
    ，因精神妄想症狀始為本件犯行，動機尚屬單純，犯後坦承
    犯行，態度尚佳等一切情狀，分別量處如主文第2 項所示之
    刑並其定應執行之刑及罰金易服勞役之折算標準。
五、沒收部分：
  (一)扣案如附表一編號1 、2 所示之手槍各1 把 (含彈匣)， 係
    槍砲彈藥刀械管制條例第4 條第1 項第1 款、第2 項所列物
    品，乃未經許可不得持有之違禁物，應依刑法第38條第1 項
    第1 款規定宣告沒收。
  (二)扣案如附表一編號3 所示不具殺傷力之改造子彈共14顆，經
    試射3 顆，其餘11顆，雖非違禁物，惟該子彈、彈頭屬被告
    所有供犯製造子彈罪所用之物，應依刑法第38條第1 項第2
    款規定宣告沒收，經試射之3 顆子彈既因鑑驗試射而滅失不
    存在，毋庸併宣告沒收。
  (三)附表一編號4 所示之空包彈9 顆，為被告所有供犯製造子彈
    罪所用之物，應依刑法第38條第1 項第2 款規定宣告沒收。
  (四)附表一編號5 所示已擊發子彈之金屬彈殼2 顆，不具子彈功
    能，無殺傷力，亦非違禁物，無庸宣告沒收。
  (五)被告製造子彈所用之附表一編號6 及附表二編號1 、2 所示
    之物，均係被告所有，業據被告於原審供述明確，應依刑法
    第38條第1 項第2 款規定諭知沒收。
  (六)附表二編號3 至8 所示之物，為被告所有供改造手槍、製造
    子彈所用之物，已經被告於警詢中供明，應依刑法第38條第
    1 項第2 款規定諭知沒收
六、原判決關於被告違反動產擔保交易法部分，業據被告撤回上
    訴確定在案，本院自不予論述，附此敘明。
據上論結，應依刑事訴訟法第369 條第1 項前段、第364 條、第
299 條第1 項前段，槍砲彈藥刀械管制條例第8 條第1 項、槍砲
彈藥刀械管制條例第12條第5 項、第1 項，刑法第11條前段、第
2 條第1 項、第42條第3 項、第38條第1 項第1 款、第2 款，修
正前刑法第26條前段、第19條第2 項、第51條第5 款、第7 款，
判決如主文。
本案經檢察官方娜蓉到庭執行職務。
中    華    民    國    95    年    12    月    8     日
                  刑事第三庭    審判長法  官  周賢銳
                                      法  官  謝宏宗
                                      法  官  范惠瑩
以上正本證明與原本無異。
如不服本判決應於收受本判決後10日內向本院提出上訴書狀，其
未敘述上訴理由者，並得於提起上訴後10日內向本院補提理由書
狀（均須按他造當事人之人數附繕本）「切勿逕送上級法院」。
中    華    民    國    95    年    12    月    8     日
                                      書記官  吳華榮
附表一：
┌──┬───────┬──┬────┬────────────┬────┬───────┐
│編號│ 扣 案 物 品  │數量│查獲地點│    鑑  定  結  果      │鑑定書證│  備      註  │
├──┼───────┼──┼────┼────────────┼────┼───────┤
│ 1  │仿克拉克手槍（│1 枝│臺灣屏東│經鑑定認係由仿GLOCK 廠27│內政部警│係為違禁物，應│
│    │含彈匣1 個）  │    │地方法院│型半自動手槍製造之槍枝換│政署刑事│依刑法第38條第│
│    │【槍枝管制編號│    │檢察署  │裝土造金屬槍管、復進簧改│警察局94│1 項第1 款規定│
│    │0000000000】  │    │        │造而成之改造手槍，經檢視│年11 月3│宣告沒收。    │
│    │              │    │        │，槍身與滑套為金屬材質，│日刑鑑字│              │
│    │              │    │        │機械性能良好，可擊發適用│第094015│              │
│    │              │    │        │子彈，認具殺傷力        │9761號槍│              │
├──┼───────┼──┼────┼────────────┤彈鑑定書├───────┤
│ 2  │仿貝瑞塔改造手│1 枝│被告住處│經鑑定認係由仿BERETTA 廠│（均見94│係為違禁物，應│
│    │槍（含彈匣1 個│    │        │84型半自動手槍製造之槍枝│年度偵字│依刑法第38條第│
│    │）【槍枝管制編│    │        │換裝土造金屬槍管、復進簧│第5086號│1 項第1 款規定│
│    │號0000000000】│    │        │改造而成之改造手槍，經檢│卷第40頁│宣告沒收。    │
│    │              │    │        │視，槍身與滑套為金屬材質│至第45頁│              │
│    │              │    │        │，機械性能良好，可擊發適│）      │              │
│    │              │    │        │用子彈，認具殺傷力      │        │              │
├──┼───────┼──┼────┼────────────┤        ├───────┤
│ 3  │改造子彈      │14顆│2 顆與編│經鑑定認：              │        │經試射3 顆，其│
│    │              │    │號1 共同│(1)其中7 顆，均係由玩具金│        │餘11顆，雖非違│
│    │              │    │查獲於臺│  屬彈殼加裝直徑約6.0MM │        │禁物，惟該子彈│
│    │              │    │灣屏東地│  金屬彈丸組合而成，經檢│        │、彈頭屬被告所│
│    │              │    │方法院檢│  視，不具火藥及底火，均│        │有供製造子彈所│
│    │              │    │察署其餘│  非為完整之子彈，認均不│        │用之物，仍應依│
│    │              │    │12顆查獲│  具殺傷力；            │        │刑法第38條第1 │
│    │              │    │於被告住│(2)其中1 顆，係由玩具金屬│        │項第2 款規定予│
│    │              │    │處      │  彈殼加裝直徑約8.0MM 金│        │以沒收（其中經│
│    │              │    │        │  屬彈丸而成之改造子彈，│        │試射之3 顆既因│
│    │              │    │        │  經實際試射，雖可擊發，│        │鑑驗試射完畢而│
│    │              │    │        │  惟其發射動能甚微，認不│        │滅失，毋庸併宣│
│    │              │    │        │  具殺傷力；            │        │告沒收）。    │
│    │              │    │        │(3)其中2 顆，均係由玩具金│        │              │
│    │              │    │        │  屬彈殼加裝直徑約4.5MM │        │★扣押物品目錄│
│    │              │    │        │  金屬彈丸而成之改造子彈│        │  表誤載總數為│
│    │              │    │        │  ，經採樣1 顆試射，無法│        │  12顆        │
│    │              │    │        │  擊發，認不具殺傷力；  │        │              │
│    │              │    │        │(4)其中4 顆，認均係由玩具│        │              │
│    │              │    │        │  金屬彈殼加裝直徑約    │        │              │
│    │              │    │        │  6.0MM 金屬彈丸而成之改│        │              │
│    │              │    │        │  造子彈，經採樣1 顆試射│        │              │
│    │              │    │        │  ，惟其發射動能甚微，認│        │              │
│    │              │    │        │  不具殺傷力。          │        │              │
├──┼───────┼──┼────┼────────────┤        ├───────┤
│ 4  │空包彈        │9顆 │被告住處│經鑑定認：              │        │為被告所有供犯│
│    │              │    │        │(1)其中8 顆，認均係玩具金│        │製造子彈罪所用│
│    │              │    │        │  屬彈殼；              │        │之物，應依刑法│
│    │              │    │        │(2)餘1 顆，認係由玩具金屬│        │第38條第1 項第│
│    │              │    │        │  彈殼加裝直徑約6.0MM 金│        │2 款規定宣告沒│
│    │              │    │        │  屬彈丸組合而成，經檢視│        │收。          │
│    │              │    │        │  ，不具火藥及底火，均非│        │              │
│    │              │    │        │  為完整之子彈，認均不具│        │              │
│    │              │    │        │  殺傷力。              │        │              │
├──┼───────┼──┼────┼────────────┤        ├───────┤
│ 5  │已擊發子彈彈殼│2 顆│同上    │經鑑定認均係玩具金屬彈殼│        │不具子彈功能，│
│    │              │    │        │。                      │        │亦非違禁物，不│
│    │              │    │        │                        │        │予沒收。      │
│    │              │    │        │                        │        │              │
│    │              │    │        │                        │        │              │
│    │              │    │        │                        │        │              │
│    │              │    │        │                        │        │              │
├──┼───────┼──┼────┼────────────┤        ├───────┤
│ 6  │底火          │1 包│同上    │經鑑定認均係玩具底火片  │        │為被告所有供犯│
│    │              │ (84│        │                        │        │製造子彈罪所用│
│    │              │個) │        │                        │        │之材料，爰依刑│
│    │              │    │        │                        │        │法第38條第1項 │
│    │              │    │        │                        │        │第2 款規定宣告│
│    │              │    │        │                        │        │沒收。        │
└──┴───────┴──┴────┴────────────┴────┴───────┘
附表二：
┌──┬─────────┬───┬────┬────────────────┐
│編號│  物  品  名  稱  │數量  │查扣地點│備                   註         │
├──┼─────────┼───┼────┼────────────────┤
│ 1  │鋼珠              │170 粒│被告住處│為被告所有供犯製造子彈罪所用之材│
│    │                  │      │        │料，爰依刑法第38條第1 項第2 款予│
│    │                  │      │        │以宣告沒收。                    │
├──┼─────────┼───┼────┼────────────────┤
│ 2  │黑色火藥          │1包(毛│同上    │為被告所有供犯製造子彈罪所用之材│
│    │                  │重22.5│        │料，爰依刑法第38條第1 項第2 款規│
│    │                  │公克) │        │定宣告沒收。                    │
├──┼─────────┼───┼────┼────────────────┤
│ 3  │銼刀              │11支  │同上    │為被告所有供改造手槍、製造子彈所│
│    │                  │      │        │用，爰依刑法第38條第1 項第2 款規│
│    │                  │      │        │定宣告沒收。                    │
│    │                  │      │        │★扣押物品目錄表誤載為1支       │
├──┼─────────┼───┼────┼────────────────┤
│ 4  │鑽頭              │3支   │同上    │為被告所有供改造手槍、製造子彈所│
├──┼─────────┼───┼────┤用，應係刑法第38條第1 項第2 款規│
│ 5  │固定座            │1台   │同上    │定宣告沒收。                    │
├──┼─────────┼───┼────┤                                │
│ 6  │六角扳手          │7支   │同上    │                                │
├──┼─────────┼───┼────┤                                │
│ 7  │砂輪機（雕刻機）  │1支   │同上    │                                │
├──┼─────────┼───┼────┤                                │
│ 8  │游標卡尺          │1支   │同上    │                                │
└──┴─────────┴───┴────┴────────────────┘
附錄法條：
槍砲彈藥刀械管制條例第8條第1項：
未經許可，製造、販賣或運輸鋼筆槍、瓦斯槍、麻醉槍、獵槍、
空氣槍或第4 條第1 項第1 款所定其他可發射金屬或子彈具有殺
傷力之各式槍砲者，處無期徒刑或5 年以上有期徒刑，併科新臺
幣1 千萬元以下罰金。
槍砲彈藥刀械管制條例第12條：
未經許可，製造、販賣或運輸子彈者，處 1 年以上 7 年以下有
期徒刑，併科新台幣 500 萬元以下罰金。
未經許可，轉讓、出租或出借子彈者，處 6 月以上 5 年以下有
期徒刑，併科新台幣 300 萬元以下罰金。
意圖供自己或他人犯罪之用，而犯前二項之罪者，處 3 年以上
10 年以下有期徒刑，併科新台幣 700 萬元以下罰金。
未經許可，持有、寄藏或意圖販賣而陳列子彈者，處 5 年以下有
期徒刑，併科新台幣 300 萬元以下罰金。
第 1 項至第 3 項之未遂犯罰之。


司法院資訊處製作；財團法人民間司法改革基金會備份。
